【裁判字號】    99,易,2581
【裁判日期】    990920
【裁判案由】    違反電子遊戲場業管理條例
【裁判全文】
臺灣臺中地方法院刑事判決              99年度易字第2581號
公  訴  人  臺灣臺中地方法院檢察署檢察官
被      告  甲○○
            乙○○原名陳國保.
上列被告因違反電子遊戲場業管理條例案件，經檢察官提起公訴
（99年度偵字第11037號），本院判決如下：
    主    文
甲○○、乙○○共同違反未依電子遊戲場業管理條例規定辦理營
利事業登記，不得經營電子遊戲場業之規定，各處拘役肆拾日，
如易科罰金，均以新臺幣壹仟元折算壹日。扣案之電子遊戲機「
蜘蛛人禮品販賣機」、「世界盃禮品販賣機」各壹台（含IC板貳
塊）及現金新臺幣貳仟零玖拾元，均沒收。
    犯罪事實
一、甲○○係台中市○○區○○路 459號「金海龍釣蝦場」之負
    責人，與乙○○基於犯意之聯絡，未依電子遊戲場業管理條
    例之規定領有電子遊戲場業營業級別證，即自民國99年4月2
    4日晚上9時許起，由乙○○提供電子遊戲機「蜘蛛人禮品販
    賣機」、「世界盃禮品販賣機」各 1台，擺設在「金海龍釣
    蝦場」，共同從事經營電子遊戲場業務，供不特定人把玩。
    其玩法均為每投入新臺幣（下同）10元可把玩 1次，押中連
    線即得倍數不等之分數，可保留繼續玩，但不得兌換現金，
    營業所得則悉歸甲○○及乙○○所有。嗣99年4月25日下午4
    時15分許，為警在上址當場查獲上開電子遊戲機 2台均正插
    電營業中，因而扣得上開電子遊戲機2台（共含IC板2片）及
    機台內之現金共2,090元。
二、案經臺中市警察局第五分局報告臺灣臺中地方法院檢察署檢
    察官偵查起訴。
    理    由
一、上開犯罪事實，業據被告甲○○、乙○○坦白認罪（見本院
    卷第20、21頁），並有員警職務報告、臺中市警察局第五分
    局搜索、扣押筆錄、扣押物品收據、扣押物品目錄表、查扣
    賭博性電動玩具暫存保管條各 1份、蒐證照片10張在卷可佐
    （見警卷第4、5、17至23頁），復有IC板2片、現金2,090元
    扣案可資佐證，足認被告甲○○、乙○○之任意性自白確與
    事實相符。是被告二人違反電子遊戲場業管理條例之犯罪事
    證已臻明確，其犯行洵堪認定，均應依法論罪科刑。
二、按所謂電子遊戲場「業」，係指「業務」而言。刑法上所謂
    業務，係以事實上執行業務者為標準，指以反覆同種類之行
    為為目的之社會的活動而言；執行此項業務，縱令欠缺形式
    上之條件，仍無礙於業務之性質。因此不論該事業是否「專
    營」電子遊戲場業，亦不問經營是否需達「一定之規模」，
    即使於原本所營事業外，兼營電子遊戲場業，或所經營之電
    子遊戲場不具相當之規模，亦無礙於電子遊戲場業管理條例
    相關規定之適用（最高法院90年台非字第276號判例參照)。
    是核被告甲○○、乙○○所為，均係違反電子遊戲場業管理
    條例第15條之規定，應依同條例第22條論處。被告甲○○與
    乙○○間互有犯意聯絡及行為分擔，皆為共同正犯。另按刑
    事法若干犯罪行為態樣，本質上原具有反覆、延續實行之特
    徵，立法時既予特別歸類，定為犯罪構成要件之行為要素，
    則行為人基於概括之犯意，在密切接近之一定時、地持續實
    行之複次行為，倘依社會通念，於客觀上認為符合一個反覆
    、延續性之行為觀念者，於刑法評價上，即應僅成立一罪；
    學理上所稱「集合犯」之職業性、營業性或收集性等具有重
    複特質之犯罪均屬之，例如經營、從事業務、收集、販賣、
    製造、散布等行為概念者是（最高法院95年度台上字第1079
    號判決要旨參照）。準此，被告甲○○、乙○○在上址非法
    經營電子遊戲場業之行為，係持續進行，其經營行為，具有
    反覆、延續實行之特徵，從而在行為概念上，應評價認係集
    合犯，為包括一罪。爰審酌被告甲○○、乙○○未辦理營利
    事業登記，即經營電子遊戲場業，影響政府行政管理，暨其
    經營時間非長，所設置電子遊戲機數量僅有 2台，並考量其
    素行、犯罪動機、手段、所生危害及坦承犯行之犯後態度，
    各量處如主文所示之刑，並均諭知易科罰金之折算標準。扣
    案之電子遊戲機「蜘蛛人禮品販賣機」、「世界盃禮品販賣
    機」各1台（含IC板2塊）及現金 2,090元，係被告乙○○所
    有並供犯罪所用或因犯罪所得之物，業據其陳明在卷，應併
    依刑法第38條第1項第2款、第3款規定，宣告沒收。
三、依刑事訴訟法第299條第1項前段，電子遊戲場業管理條例第
    22條，刑法第11條前段、第28條、第41條第 1項前段、第38
    條第1項第2款、第3款，逕以簡易判決處刑如主文。
本案經檢察官丙○○到庭執行職務。
中    華    民    國    99    年    9     月    20    日
              刑事第四庭    法  官  張恩賜
以上正本證明與原本無異。
如不服本判決，應於收受判決後10日內向本院提出上訴書狀，並
應敘述具體理由；其未敘述上訴理由者，應於上訴期間屆滿後20
日內向本院補提理由書（均須按他造當事人之人數附繕本）「切
勿逕送上級法院」。
                            書記官  黃舜民
中    華    民    國    99    年    9     月    20    日
附錄本案論罪科刑法條
電子遊戲場業管理條例第22條：
違反第15條規定者，處行為人一年以下有期徒刑、拘役或科或併
科新臺幣五十萬元以上二百五十萬元以下罰金。
電子遊戲場業管理條例第15條：
未依本條例規定辦理營利事業登記者，不得經營電子遊戲場業。

司法院資訊處製作；財團法人民間司法改革基金會備份。
